臺灣板橋地方法院刑事判決　　　　　　100年度簡上字第659號
上　訴　人　臺灣板橋地方法院檢察署檢察官
上　訴　人
即　被　告　蔡明楚
上列上訴人因被告傷害案件，不服本院100 年度簡字第3748號中
華民國100 年6 月7 日第一審判決（聲請簡易判決處刑案號：10
0 年度偵字第9531號），提起上訴，本院管轄第二審合議庭判決
如下：
    主  文
上訴駁回。
    事實及理由
一、本案經本院審理結果，認第一審判決及第一審裁定意旨以上
    訴人即被告蔡明楚罪證明確，適用刑事訴訟法第449 條第1
    項前段、第3 項、第454 條第2 項，刑法第277 條第1 項、
    第41條第1 項前段，刑法施行法第1 條之1 第1 項、第2項
    前段之規定，並審酌被告僅因細故與告訴人陳昭同發生爭執
    ，不思理性解決紛爭，即徒手毆打告訴人，兼衡被告之素行
    、智識程度、告訴人所受傷勢，迄今尚未與告訴人達成和解
    ，以及被告犯罪後之態度等一切情狀，量處拘役20日，並諭
    知易科罰金之折算標準，於認事用法均無違誤，量刑亦屬妥
    適，應予維持，爰引用第一審判決記載之事實、證據及理由
    及第一審裁定更正主文、事實及理由欄之內容（均如附件）
    。
二、告訴人請求檢察官上訴意旨略以：被告犯後毫無悔意，竟將
    行兇之電子檔案上傳至網路相簿供人閱覽，俾資炫耀，第一
    審判決卻僅對被告量處拘役20日，如易科罰金，以新台幣1
    千元折算1 日，量刑顯屬過輕云云。經查：
  (一)關於刑之量定，係實體法上賦予法院得為自由裁量之事項，
    倘其未有逾越法律所規定之範圍，或濫用其權限，即不得任
    意指摘為違法。前揭上訴人所指第一審判決量刑過輕之理由
    ，業經第一審判決詳予審認全案情節，並斟酌被告被訴刑法
    第277 條第1 項之傷害罪之法定本刑為「3 年以下有期徒刑
    、拘役或1 千元以下罰金」，進而判處被告拘役20日，經核
    並無輕重失衡或明顯濫權之情形，尚難遽指為違法或失當。
    是此部分告訴人請求檢察官上訴之理由，自無足採。
  (二)訊據被告固不否認將案發過程之監視錄影檔案上傳至無名小
    站網頁之情，惟堅決否認有將上開檔案傳送至無名小站網頁
    之相簿上供人觀覽，辯稱：其因電腦有中毒要重灌，故將該
    檔案上傳至網路上，其不知檔案會自動轉至網路相簿，其沒
    有要炫耀的意思等語。關於上傳至無名影音頁面之檔案，皆
    須存放在無名相簿內，才能連結至影音頁面觀賞，雖然被告
    在影音頁面已將該檔案設定為隱藏，但在影音檔案存放位置
    （相簿）仍然未進行設定等情，業據無名小站顧客服務部以
    電子郵件形式回覆被告提出之申訴或檢舉，有被告當庭提出
    之電子郵件內文1 份在卷可稽（參本院第二審卷第46頁），
    故被告既有將該監視錄影檔案在影音頁面設定為隱藏，則在
    影音存放之相簿未同步進行隱藏設定，客觀上仍有因疏忽而
    未一併設定之可能，尚難逕以相簿內之該監視錄影檔案未設
    定隱藏之結果，反推被告將該監視錄影檔案上傳至無名網站
    時，即有提供該監視錄影檔案予不特定人觀覽，藉以炫耀所
    為犯行之意；其次，觀諸告訴人請求檢察官上訴狀所附之網
    頁顯示內容，僅係被告於案發時地出手攻擊告訴人之監視錄
    影畫面，未見被告有於檔案放映中或同一網頁其他位置，另
    行加註任何帶有炫耀所為犯行意涵之字詞或圖樣（參本院第
    二審卷第11頁），客觀上亦難認被告所為有何炫耀犯行之情
    事；再者，被告因本件犯行將受法律之責罰，其將犯罪之過
    程上傳至網頁或網路相簿，足使觀覽該監視錄影檔案之不特
    定人，發現被告曾為徒手攻擊他人之施暴者或加害者，而予
    被告素行欠佳、行事火爆之負面形象，而就被告而言，更是
    在網路世界中，留下自己一時衝動攻擊他人之犯罪事證，實
    際上未必對被告未來各方面之發展有利，在在難認被告有何
    主動上傳該監視錄影檔案供人觀覽，甚至炫耀本件犯行之動
    機或必要，是本件被告雖有將案發現場之監視錄影檔案上傳
    至網頁而存放在相簿之行為，然此舉尚難逕認被告確為炫耀
    一己犯行而為，被告所辯之詞，關於其無上傳該監視錄影檔
    案藉以炫耀之詞，應值採信。從而，此部分告訴人請求檢察
    官上訴並指稱被告有上開行為足認犯後毫無悔意云云，實無
    足採。
  (三)綜上所述，告訴人請求檢察官上訴之意旨，均無可採，應予
    駁回。
三、被告上訴意旨略以：其係因為母親先遭告訴人辱罵，一時氣
    憤才會出手，且從影片上來看，告訴人並無受如診斷證明書
    所示之嚴重傷勢，又告訴人並非第一時間前往醫院就診，是
    先坐電梯回家，再告訴人當時是在斜坡上以金雞獨立之站姿
    ，如遭受衝擊會失去重心，但告訴人始終直直站立，另其經
    濟上有困難，對方要求之賠償金額其無力負擔，希望法院對
    其傷害犯行，可以從輕量刑，或可以宣告緩刑云云。
  (一)對於本件事發之原因，本院第一審判決援引臺灣板橋地方法
    院檢察署檢察官100 年度偵字第9531號聲請簡易判決書所載
    之犯罪事實，其中已敘明被告於案發時地因見其母林淑華遭
    告訴人辱罵，竟心生不滿而基於傷害他人身體之犯意，徒手
    毆打告訴人等語，顯見對於被告攻擊告訴人成傷之原因，第
    一審判決已詳為認定，並斟酌被告僅因細故與告訴人發生爭
    執，不思理性解決糾紛，即徒手毆打告訴人等事由而為量刑
    ，此觀上開判決書、裁定書、聲請簡易判決處刑書之記載即
    明，故被告上訴指稱第一審判決未斟酌本件事發原因云云，
    自無足採。
  (二)查本件案發時間為民國100 年1 月22日22時55分許，此觀卷
    附案發現場監視錄影畫面顯示之錄影時間即知（參100 年度
    他字第1059號卷第7 至14頁監視錄影畫面翻拍照片共22張）
    ，而告訴人於遭受被告徒手攻擊成傷害後，於同年月23日前
    往亞東紀念醫院診治，發現告訴人受有頭部創傷、左頸挫傷
    、右拇指挫傷擦傷等傷勢，亦有亞東紀念醫院100 年1 月23
    日診字第1000348805號診斷證明書可憑，是由告訴人受傷及
    其前往亞東紀念醫院就醫相隔之時點觀察，並無不合理遲延
    之情事，且告訴人於受傷後先行返家再前往醫院就醫，以其
    所受傷勢客觀上並無高度急迫或危及生命之虞而言，亦難謂
    有違常情或失當之處；又依前述監視錄影畫面翻拍照片所示
    ，被告與告訴人發生肢體衝突之過程中，告訴人雖有數度抬
    起左腳而成所謂「金雞獨立」之站姿（參100 年度他字第10
    59號卷第8 頁下方照片及第9 頁上方照片、第10頁下方照片
    、第14頁下方照片），然前述站姿皆發生在與被告進行肢體
    拉扯或抵禦被告攻擊之際，是此時告訴人如有遭受被告徒手
    攻擊，因早已有所防備或重心趨前與被告拉扯之故，而未有
    立即失去重心傾倒之情事，亦無顯違社會生活經驗之情，被
    告以告訴人未直接就醫而有先行返回住處之舉，質疑告訴人
    未受前述傷勢，以及其與告訴人身處斜坡而告訴人復有金雞
    獨立之姿勢，而認如遭其攻擊應會失去重心而傾倒等情，均
    純屬其一己之臆測，並與卷附事證不合，洵無足採。
  (三)至於被告上訴指稱自身經濟困難，希望可以從輕量刑或宣告
    緩刑云云，查第一審判決量處被告拘役20日，並諭知如易科
    罰金以新台幣1 千元之折算標準（參第一審判決書及裁定書
    所載），其認事用法並無違誤之處，量刑尚稱允當，已如前
    述，是被告上訴希求從輕量刑部分，並不可採；本院審酌被
    告固坦承於案發時地徒手攻擊告訴人成傷，卻於審理中一再
    藉詞辯稱其攻擊行為未造成告訴人所受傷勢、告訴人如受其
    攻擊應會重心不穩而傾倒云云，在在難認其對自身犯行已有
    深切悔悟之心，而有以暫不執行為適當之情形，故對其本件
    犯行所量處之刑度，認無宣告緩刑之必要。
  (四)綜合上述，被告本件上訴亦無理由，應予駁回。
四、本件檢察官依告訴人之請求提起上訴，以及被告自行上訴之
    意旨，均難憑以認定第一審判決認事用法或量刑有何違法、
    失當之處，概不足採，故本件檢察官及被告之上訴均為無理
    由，應予駁回。
據上論斷，應依刑事訴訟法第455 條之1 第1 項、第3 項、第36
8 條、第373 條，判決如主文。
本案經檢察官游璧庄到庭執行職務。
中    華    民    國   100    年    11    月    11    日
                  刑事第九庭  審判長法  官  王士珮
                                    法  官  張誌洋
                                    法  官  李俊彥
上列正本證明與原本無異。
不得上訴。
                                    書記官  林文達
中    華    民    國   100    年    11    月    11    日